【裁判字號】    89,交易緝,2
【裁判日期】    891130
【裁判案由】    公共危險
【裁判全文】
臺灣屏東地方法院刑事判決                          八十九年度交易緝字第二號
    公  訴  人  臺灣屏東地方法院檢察署檢察官
    被      告  丙○○
右列被告因公共危險案件，經檢察官提起公訴（八十九年度偵字第一六七、二一三號
），本院判決如左：
     主  文
丙○○服用酒類，不能安全駕駛動力交通工具而駕駛，累犯，處有期徒刑肆月，如易
科罰金以參佰元折算壹日；又服用酒類，不能安全駕駛動力交通工具而駕駛，累犯，
處有期徒刑肆月，如易科罰金以參佰元折算壹日。應執行有期徒刑陸月，如易科罰金
以參佰元折算壹日。
     事  實
一、丙○○曾因詐欺案件，經臺灣嘉義地方法院判處有期徒刑六月，臺灣高等法院臺
    南分院判決上訴駁回確定，於民國八十六年十二月二十七日執行完畢，其明知飲
    酒後不得駕車，仍於八十八年十二月十六日下午時分飲用啤酒而達不能安全駕駛
    汽車之情況下（肇事後約九十分鐘，吐氣所含酒精成份測定值一‧二○ＭＧ／Ｌ
    ），駕駛車號ＷＨ─一六二○號小貨車（後變更車號為Ｄ九─二三四二號），沿
    屏東縣內埔鄉○○村○○路往屏東市方向行駛，於當日下午六時十五分許，丙○
    ○行經屏光路與四維路交岔路口時，因酒後酩酊致未能妥善操控車輛，竟於先擦
    撞該處因遵守紅燈號誌暫停於屏光路上之丁○○駕駛之車號Ｋ二─六八六六號小
    客車後，復往前追撞乙○○駕駛之車號Ｄ九─一一七八號小客車，丙○○肇事後
    ，乘乙○○打電話報警之際，為脫卸責任，即駕車離開現場，惟丙○○仍因酒後
    無法妥善操控車輛，致其所駕駛之上開小貨車陷入內埔鄉○○村○○路一三五巷
    一一二號旁水溝內，而於同日下午七時二十分許，為據報前往處理之員警對其作
    吐氣酒精含量測試而查獲。
二、丙○○不知記取教訓，另行起意，旋又於八十八年十二月二十八日下午五時許，
    在屏東縣潮州鎮大同市場內飲用啤酒，而達不能安全駕駛汽車之情況下（肇事後
    約三十分鐘，吐氣所含酒精成份測定值○‧六一ＭＧ／Ｌ），駕駛車號Ｄ九─二
    三四二號小貨車，沿屏東縣竹田鄉省道台一線往內埔方向行駛，於當日下午六時
    三十分許，行經台一線與公正路交岔路口時，同因受酒精影響致未能妥善操控車
    輛，竟擦撞該處因遵守紅燈號誌暫停於台一線上之甲○○駕駛之車號ＣＬ─一六
    六一號小客車，嗣為據報前來處理之員警對其作酒精含量測試而查獲。
三、案經屏東縣警察局內埔、潮洲分局報請臺灣屏東地方法院檢察署檢察官偵查起訴
    。
     理  由
一、右揭事實業據被告丙○○坦承不諱，核與被害人丁○○、乙○○、甲○○指述之
    情節相符。按「汽車駕駛人飲酒後其吐氣所含酒精成份超過每公升零點二五毫克
    以上者，不得駕車。」道路交通安全規則第一百十四條第二款定有明文。查酒精
    對中樞神經系統有麻醉作用，將導致人對外界事物狀況之知覺減緩及認知功能短
    暫性缺損，駕駛人對移動景物的追蹤、經強光照射後的視力恢復、監視四週之注
    意等，其反應能力均有降低（參照臺北醫學院附設醫院精神科主任蔡尚穎所著「
    酒精對人體生理與行為之影響」一文），而被告各次肇事後約九十分鐘、三十分
    鐘（查各為肇事當日下午七時四十八分、下午六時五十九分），經檢測其吐氣所
    含酒精成份高達每公升一點二○、零點六一毫克，有酒精測定值表各一紙可證，
    已逾每公升零點二五毫克甚多。復參酌酒後吐氣所含酒精濃度達○‧五五ＭＧ／
    Ｌ者，其肇事率為未飲酒者之十倍，其行為表現呈平衡感與判斷力障礙度升高之
    狀態；達○‧八五者，則為五十倍，其行為表現呈噁心、步履蹣跚之狀態；達一
    ‧五○者，其行為則呆滯木僵，達可能昏迷之迷醉狀態（參照中央警察大學交通
    學系暨交通管理研究所蔡志中教授所製「酒精濃度與肇事率﹙行為表現﹚之關係
    」表），況以被告考領駕照，駕駛技術無礙，及排除肇事小貨車機件故障條件之
    情形下，被告竟擦撞或追撞遵守紅燈號誌而停置之車輛，洵見被告係因酒後注意
    能力降低，以致不能安全駕駛而肇事，灼然甚明，本件事證明確，犯行均堪認定
    ，應予依法論科。
二、核被告二次所為，均係犯刑法第一百八十五條之三之服用酒類，不能安全駕駛動
    力交通工具而駕駛罪。所犯上開二罪，犯意各別，行為獨立，應予分論併罰。又
    查被告曾因詐欺案件，經臺灣嘉義地方法院判處有期徒刑六月，臺灣高等法院臺
    南分院判決上訴駁回確定，於八十六年十二月二十七日執行完畢，有臺灣屏東地
    方法院檢察署刑案資料查註紀錄表及本院全國前案紀錄表可按，其於五年內再犯
    本件有期徒刑以上之罪，均為累犯，均應依刑法第四十七條規定加重其刑。爰審
    酌被告素行不佳，於大量飲酒後，在判斷能力及反應能力均明顯降低之情況下，
    猶開車上路，對其他交通參與者之安全構成莫大之威脅，應予責難，公訴人認被
    告肇事後乘隙離開現場，企圖逃避責任，請求予以嚴懲，惟姑念被告犯行幸未造
    成人員之傷亡，且坦承犯行，深感懊悔，並勉力與各該被害人和解，當庭賠償渠
    等之損害，犯後態度良好等一切情狀，分別量處如主文所示之刑，並定其應執行
    之刑，以資懲儆。
據上論斷，應依刑事訴訟法第二百九十九條第一項前段，刑法第一百八十五條之三、
第四十七條、第四十一條、第五十一條第五款，罰金罰鍰提高標準條例第二條，判決
如主文。
本案經檢察官廖椿堅到庭執行職務。
中      華      民      國      八十九    年      十一    月    三十    日
                                      臺灣屏東地方法院刑事第二庭
                                          法  官    蔡憲德
右正本證明與原本無異。
對於本判決如有不服應於收受送達後十日內向本院提出上訴書狀上訴於台灣高等法院
高雄分院並按他造當事人之人數附具繕本。
                                          書記官    林鴻仁
中      華      民      國      八十九    年    十一      月     三十   日
附錄本案論罪科刑法條
刑法第一百八十五條之三：
服用毒品、麻醉藥品、酒類或其他相類之物，不能安全駕駛動力交通工具而駕駛者，
處一年以下有期徒刑、拘役或三萬元以下罰金。


司法院資訊處製作；財團法人民間司法改革基金會備份。
